【裁判字號】    89,易,1144
【裁判日期】    890529
【裁判案由】    贓物
【裁判全文】
臺灣臺中地方法院刑事判決                      八十九年度易字第一一四四號
    公  訴  人  臺灣臺中地方法院檢察署檢察官
    被      告  乙○○
    被      告  甲  ○
右列被告因贓物案件，經檢察官提起公訴（八十八年度偵字第二二三三０號），本院
判決如左：
    主  文
乙○○收受贓物，處有期徒刑肆月，如易科罰金以參佰元折算壹日。
甲○收受贓物，累犯，處有期徒刑伍月，如易科罰金以參佰元折算壹日。
    事  實
一、乙○○於民國（下同）八十八年八月初之某日，在臺中市○區○○路四四三巷六
    六之一號居所，明知年籍不詳、姓名「賴建助」男子所交付引擎號碼３Ｓ000
    0000號、懸掛偽造車牌ＨＹ─六二七一號之自小客車（該自小客車原懸掛Ｈ
    Ｇ─七○六二號車牌，為丙○○所有，於八十八年六月一日十七時許，在台北縣
    土城市○○路十七之一號前失竊）係來路不明之贓物，竟予以收受，供己使用。
    甲○於八十五年間，曾因違反麻醉藥品管理條例案件，經本院判處有期徒刑四月
    確定，並於八十五年九月十日易科罰金執行完畢，竟不知悔改，於八十八年十一
    月二日晚間，在臺中市○區○○路四四三巷六六之一號乙○○居所，明知年籍不
    詳、姓名「賴建助」男子所持有之引擎號碼７Ｋ0000000號、車牌Ｈ５─
    ○三○八號自小貨車（該車為陞溢工業有限公司所有，於八十八年十月七日八時
    許，在臺中市○區○○○路一○○巷五六弄口處失竊）為來路不明之贓物，竟予
    以收受，借用該車。嗣於八十八年十一月三日二十三時三十分許，始為警方在乙
    ○○上揭住處查獲前述車輛，始查悉上情。
二、案經臺中市警察局第五分局報請臺灣臺中地方法院檢察署檢察官偵查起訴。
    理  由
一、訊據被告乙○○、甲○二人固坦承分別於上揭時、地，向年籍、住居所不詳之「
    賴建助」男子收受上揭自小客、貨車之事實不諱，惟矢口否認有何贓物犯行，均
    辯稱：伊二人不知之上揭車輛係來路不明之贓車云云。惟查，車號ＨＧ─七○六
    二號、引擎號碼３Ｓ0000000號之自小客車，係被害人丙○○所有，於八
    十八年六月一日十七時許，在臺北縣土城市○○路十七之一號前失竊；另車號Ｈ
    ５─○三○八號自小貨車，為陞溢工業有限公司所有，該車亦於八十八年十月七
    日八時許，在台中市○區○○○路一○○巷五六弄口失竊等情，業據被害人丙○
    ○及陞溢工業有限公司負責人陳健興二人於警訊中證述明確，並有車輛竊盜、車
    牌失竊資料個別查詢報表─查詢車輛認可資料及贓物認領保管單二紙在卷可稽，
    是上揭自小客、貨車自屬贓物無疑。而被告甲○於偵查中，復已自承伊向「阿助
    」借用該車時，已有懷疑該車係來路不明之贓物，顯見被告甲○於借用上揭自小
    貨車之際，早已知悉該車係來路不明之贓物，而仍收受借用；另依被告乙○○自
    承，其與「賴建助」之男子，並非熟識，目前已無法找到「賴建助」，亦無法交
    代其年籍，其於收受懸掛偽造車牌ＨＹ─六二七一號自小客車時，亦未與之約定
    借用或使用期限，且其收受該車時，車內並有偽造之ＨＹ─六二七一號汽車行照
    一張，然依該偽造之行車執照顯示，車主係宏嘉電氣工業股份有限公司，並非「
    賴建助」男子，又該車之門鎖、電門亦均已更新，凡此種種，均顯示該車係來路
    不明之贓物，被告乙○○竟稱不知該車係贓車云云，自與常情有違。綜上所述，
    被告二人主觀上對上揭車輛係來源不明之贓車已有認識，故渠等所辯，顯係事後
    卸責之詞，自不足採信，本件事證已明，被告二人犯行，足堪認定。
二、核被告乙○○、甲○二人所為，係各犯刑法第三百四十九條第一項之收受贓物罪
    。查被告甲○於八十五年間，曾因違反麻醉藥品管理條例案件，經本院判處有期
    徒刑四月確定，並於八十五年九月十日易科罰金執行完畢，有臺灣臺中地方法院
    檢察署刑案資料查註記錄表及本院被告全國前案紀錄表在卷可憑，其於有期徒刑
    執行完畢後，五年以內再犯有期徒刑以上之本罪，為累犯，應依刑法第四十七條
    規定加重其刑。爰審酌被告二人之素行、犯罪之動機、手段、所生危害及犯後態
    度等一切情狀，分別量處如主文所示之刑，並諭知易科罰金之折算標準，以示懲
    儆。
據上論斷，應依刑事訴訟法第二百九十九條第一項前段，刑法第三百四十九條第一項
、第四十七條、第四十一條，罰金罰鍰提高標準條例第一條前段、第二條，判決如主
文。
中        華        民        國    八十九    年    五      月  二十九  日
                                臺灣臺中地方法院刑事第六庭
                                    法  官   黃峻隆
右正本證明與原本無異。
如不服本判決，應於判決送達後十日內向本院提出上訴狀，上訴於臺灣高等法院臺中
分院( 須附繕本 )。
                                    書記官
中        華        民        國    八十九    年    五      月  二十九  日
刑法第三百四十九條
收受贓物者，處三年以下有期徒刑、拘役或五百元以下罰金。
搬運、寄藏、故買贓物或為牙保者，處五年以下有期徒刑、拘役或科或併科一千元以
下罰金。
因贓物變得之財物，以贓物論。


司法院資訊處製作；財團法人民間司法改革基金會備份。
